ja: 電子機器 > 通信機器 > 電話 > 携帯電話・スマートフォン用アクセサリー > 携帯電話・スマートフォン用SIMカード: 携帯電話用プリペイドカード; SIMカード; eSIMs
zh-CN: 电子产品 > 通讯 > 电话 > 手机和智能手机配件 > 手机预付卡和 SIM 卡: 手机预付卡; SIM 卡; eSIM
sl-SI: Elektronika > Komunikacija > Telefonija > Dodatki za mobilne in pametne telefone > Predplačniške kartice za mobilne telefone in kartice SIM: Predplačniške kartice za mobilne telefone; Kartice SIM; eSIMs
sk-SK: Elektronika > Komunikačné zariadenia > Telefonovanie > Príslušenstvo pre mobilné telefóny a smartfóny > Predplatené karty a SIM karty pre mobilné telefóny: Predplatené karty pre mobilné telefóny; SIM karty; eSIMs
vi: Thiết bị điện tử > Thiết bị liên lạc > Điện thoại > Phụ kiện điện thoại di động & điện thoại thông minh > Thẻ nạp tiền di động trả trước và thẻ SIM điện thoại: Thẻ nạp di động trả trước; Thẻ SIM; eSIM
lt-LT: Elektronika > Ryšiai > Telefonija > Mobiliųjų ir išmaniųjų telefonų priedai > Mobiliųjų telefonų išankstinio mokėjimo kortelės ir SIM kortelės: Mobiliųjų telefonų išankstinio mokėjimo kortelės; SIM kortelės; eSIMs
zh-TW: 電子器材 > 通訊設備 > 電話設備 > 手機和智慧型手機配件 > 手機預付卡/SIM 卡: 手機預付卡; SIM 卡; eSIMs
ro-RO: Electronice > Comunicații > Telefonie > Accesorii pentru telefoane mobile și inteligente > Cartele preplătite și cartele SIM pentru telefoane mobile: Cartele preplătite pentru telefoane mobile; Cartele SIM; eSIMs
ko: 전자기기 > 통신 > 전화 > 휴대전화/스마트폰 부대용품 > 휴대전화 선불 카드/심 카드: 휴대폰 선불 카드; SIM 카드; eSIM
fi: Elektroniikka > Viestintä > Puhelinliikenne > Matka- ja älypuhelinten tarvikkeet > Matkapuhelinten prepaid-kortit ja SIM-kortit: Matkapuhelinten prepaid-kortit; SIM-kortit; eSIM-kortit
hr-HR: Elektronika > Komunikacija > Telefonija > Dodaci za mobitele i pametne telefone > Prepaid i SIM kartice za mobitele: Prepaid kartice za mobitele; SIM kartice; eSIM kartice
it: Elettronica > Comunicazioni > Telefonia > Accessori per cellulari e smartphone > Schede SIM e prepagate per cellulari: Carte prepagate per cellulare; Carte SIM; eSIM
tr: Elektronik > Haberleşme > Telefon İletişimi > Cep Telefonu ve Akıllı Telefon Aksesuarları > Cep Telefonu Hazır Kartları ve SIM Kartları: Cep Telefonu Ön Ödemeli Kartları; SIM Kartları; eSIM'ler
pt-PT: Eletrónica > Comunicações > Telefonia > Acessórios para telemóvel e smartphones > Cartões pré-pagos e cartões SIM para telemóvel: Cartões pré-pagos para telemóvel; Cartões SIM; eSIMs
pt-BR: Eletrônicos > Comunicações > Telefonia > Acessórios para celulares e smartphones > Cartões SIM para celular: Cartões pré-pagos para celular; Cartões SIM; eSIMs
hu: Elektronika > Kommunikáció > Telefonálás > Mobil- és okostelefon-kiegészítők > Mobiltelefon előre fizetett kártyák és SIM-kártyák: Mobiltelefon előre fizetett kártyák; SIM-kártyák; eSIM-ek
nl: Elektronica > Communicatie > Telefonie > Accessoires voor mobiele en slimme telefoons > Simkaarten voor mobiele telefoons: Mobiele telefoon prepaidkaarten; SIM-kaarten; eSIMs
pl: Elektronika > Telekomunikacja > Telefonia > Akcesoria do telefonów komórkowych i smartfonów > Karty SIM do telefonów komórkowych: Karty przedpłacone do telefonów komórkowych; Karty SIM; Karty eSIM
es: Electrónica > Comunicación > Telefonía > Accesorios para teléfonos móviles y inteligentes > Tarjetas SIM y de prepago para teléfonos móviles: Tarjetas de prepago para teléfonos móviles; Tarjetas SIM; eSIMs
nb: Elektronikk > Kommunikasjon > Telefoni > Mobiltelefontilbehør > Forhåndsbetalte kort og SIM-kort til mobiltelefoner: Forhåndsbetalte kort til mobiltelefoner; SIM-kort; eSIMs
cs: Elektronika > Komunikace > Telefony > Příslušenství pro mobilní a chytré telefony > SIM karty do mobilních telefonů: Předplacené karty pro mobilní telefony; SIM karty; eSIM karty
el: Ηλεκτρονικά > Επικοινωνίες > Τηλεφωνία > Αξεσουάρ κινητών και έξυπνων τηλεφώνων > Προπληρωμένες κάρτες & SIM κινητών τηλεφώνων: Προπληρωμένες κάρτες κινητών τηλεφώνων; Κάρτες SIM; eSIMs
th: อิเล็กทรอนิกส์ > การสื่อสาร > การโทรศัพท์ > อุปกรณ์เสริมโทรศัพท์มือถือและสมาร์ทโฟน > การ์ดชำระเงินล่วงหน้าสำหรับโทรศัพท์เคลื่อนที่และซิมการ์ด: บัตรเติมเงินโทรศัพท์; ซิมการ์ด; eSIM
fr: Appareil électronique > Communications > Téléphonie > Accessoires pour téléphones portables et smartphones > Cartes prépayées et cartes SIM pour téléphones portables: Cartes prépayées pour téléphone portable; Cartes SIM; eSIM
sv: Elektronik > Kommunikation > Telefoni > Mobil- och smarttelefontillbehör > Förbetalda mobiltelefonkort och SIM-kort: Förbetalda kort för mobil; SIM-kort; eSIMs
ru: Электроника > Связь > Телефония > Аксессуары для мобильных телефонов и смартфонов > Карты предоплаты и SIM-карты для мобильных телефонов: Карты предоплаты для мобильных телефонов; SIM-карты; eSIM
bg-BG: Електроника > Комуникации > Телефония > Аксесоари за мобилни и смарттелефони > Предплатени карти и SIM карти за мобилни телефони: Предплатени карти за мобилни телефони; SIM карти; eSIMs
da: Elektronik > Kommunikation > Telefoni > Mobiltelefon- og smartphonetilbehør > Mobiltelefon – simkort: Forudbetalte kort til mobiltelefoner; SIM-kort; eSIMs
de: Elektronik > Kommunikationsgeräte > Telefone > Zubehör für Mobiltelefone und Smartphones > Handy-Prepaid- & -SIM-Karten: Prepaid-Karten für Mobiltelefone; SIM-Karten; eSIMs
en: Electronics > Communications > Telephony > Mobile & Smart Phone Accessories > Mobile Phone Pre-Paid Cards & SIM Cards: Mobile Phone Pre-Paid Cards; SIM Cards; eSIMs